【裁判字號】    98,交抗,1125
【裁判日期】    981120
【裁判案由】    聲明異議
【裁判全文】
臺灣高等法院臺中分院交通事件裁定    98年度交抗字第1125號
抗  告  人
即受處分人  甲○○
上列抗告人因違反道路交通管理處罰條例案件，不服臺灣臺中地
方法院中華民國98年10月20日所為裁定（98年度交聲字第3737號
），提起抗告，本院裁定如下：
    主  文
抗告駁回。
    理  由
一、抗告意旨略以：抗告人即受處分人甲○○（以下簡稱抗告人
    ）第一次到監理所時，還特地請教其小姐，並問了2次，其
    回答為「月底」前交出即可，應無違誤抗告期間。抗告人並
    非不繳納罰緩，而係剛巧到外地，請家人代為處理，結果出
    錯而未繳費成功，其間也未接獲通知，收到（裁決書）時罰
    鍰竟高達3倍之多，抗告人無法接受，懇請賜准抗告人繳交
    原罰鍰等語。
二、按受處分人不服道路交通管理處罰條例第8條主管機關所為
    之處罰，得於接到裁決書之翌日起20日內，向管轄地方法院
    聲明異議，同條例第87條第1項定有明文；又按交通法庭認
    聲明異議不合法律上之程式或其異議權已經喪失者，應以裁
    定駁回之，但其不合法律上之程式可以補正者，應先定期命
    為補正，逾期不補正者，即予駁回，道路交通案件處理辦法
    第18條亦規定甚詳。再按處理違反道路交通管理事件，有關
    文書送達之程序，依行政程序法之規定；送達，於應受送達
    人之住居所、事務所或營業所為之，違反道路交通管理事件
    統一裁罰基準及處理細則第5條、行政程序法第72條第1項前
    段分別定有明文。
三、經查：本件交通部公路總局臺中區監理所上開裁決書，係於
    民國98年8月31日送達抗告人之戶籍地址即臺中市○區○○
    里○○○路100巷18號，並由抗告人本人收受，此有上開違
    反道路交通管理事件裁決書、交通部公路總局臺中區監理所
    送達證書在卷可稽，復為抗告人所不爭執，揆諸前開說明，
    自已生合法送達之效力。是抗告人應自收受裁決書之翌日起
    算聲明異議期間，則聲明異議期間應自98年9月1日起算20日
    ，其法定期間之末日應為98年9月19日，惟該日適逢例假日
    （星期六），故順延至98年9月21日屆滿，從而抗告人至遲
    應於98年9月21日向原處分機關聲明異議始為合法，惟抗告
    人係於98年9月25日始具狀向原處分機關聲明異議，有抗告
    人之聲明異議狀暨其上蓋用之交通部公路總局臺中區監理所
    臺中市監理站收文章戳，及交通部公路總局臺中區監理所對
    違反道路交通管理事件不服裁決聲明異議案件移送書在卷可
    佐，是其聲明異議顯已逾法定期限。抗告人雖主張監理所人
    員曾告稱聲明異議狀於月底前交出即可，惟並未提出證據以
    供調查，其空言所辯已難採信，況上開法定不變期間，亦不
    會因此而延展。又欠缺訴訟要件，即應為程序上之裁判，無
    庸審查其實體事項而為實體裁判之必要。本件抗告人之聲明
    異議已罹於法定期間，屬於欠缺訴訟要件且為無從補正之事
    項，應為程序上之裁判，無庸對於原裁定機關所為處分適法
    與否為實體審查。原審依此而裁定駁回抗告人之聲明異議，
    並無違誤，應予維持。抗告人之抗告並無理由，應予駁回。
四、據上論斷，應依道路交通案件處理辦法第25條、第26條，刑
    事訴訟法第412條，裁定如主文。
中    華    民    國    98    年    11    月    20    日
              交通法庭  審判長法  官  林  照  明
                              法  官  林  欽  章
                              法  官  郭  瑞  祥
上列正本證明與原本無異。
不得再抗告。
                              書記官  李  妍  嬅
中    華    民    國    98    年    11    月    20    日


司法院資訊處製作；財團法人民間司法改革基金會備份。
